【裁判字號】    97,訴,6262
【裁判日期】    971216
【裁判案由】    清償借款
【裁判全文】
臺灣臺北地方法院民事判決              97年度訴字第6262號
原      告  台中商業銀行股份有限公司
法定代理人  戊○○
訴訟代理人  甲○○
                        樓
被      告  己○○
                        樓
兼訴訟代理  乙○○
人
被      告  丙○○
兼訴訟代理  丁○○
人
上列當事人間請求清償債務事件，本院於九十七年十二月九日言
詞辯論終結，判決如下：
    主  文
被告丁○○、丙○○應連帶給付原告新台幣玖拾玖萬捌仟柒佰肆
拾伍元，及如附表第一、二項所示之利息、違約金。
被告丁○○、丙○○、乙○○及己○○應連帶給付原告新台幣捌
拾萬伍仟伍佰壹拾元，及如附表第三項所示之利息、違約金
。
訴訟費用由被告丁○○、丙○○、乙○○及己○○連帶負擔百
分之五十四，餘由被告丁○○、丙○○連帶負擔。
    事實及理由
一、按當事人得以合意定第一審管轄法院。但以關於由一定法律
    關係而生之訴訟為限。前項合意，應以文書證之，民事訴訟
    法第24條定有明文。查本件兩造業於約定書第16條合意以台
    灣台北地方法院為第一審管轄法院，是本院自有本件第一審
    管轄權，合先敘明。
二、原告主張：
  (一)被告丁○○於民國97年2月14日邀同被告丙○○為連帶保證
    人，向原告借款二筆，總計新台幣（下同）110萬元，一筆
    80萬元，約定借款期間自97年2月14日起至112年2月14日止
    ，按臺灣郵政股份有限公司二年期定儲機動利率加週年利率
    0.865％平均攤還本息；一筆30萬元，約定借款期間自97 年
    2月14日起至99年4月14日止，按週年利率5.30 7％固定計息
    ，均約定逾期清償者，即喪失期限利益，其逾期在6個月以
    內者，按上開利率10％，逾期超過6個月部分，按上開利率
    20％計付違約金。詎被告丁○○僅攤還本息至97年9月15日
    起即未依約還款，尚欠原告共998,745元未清償及利息、違
    約金未受清償，爰依消費借貸及連帶保證之法律關係，求命
    判決被告連帶給付上款等語。並聲明：如主文第1項所示。
  (二)又被告丁○○於民國95年5月24日邀同被告乙○○、己○○
    、丙○○為連帶保證人，向原告借款200萬元，約定借款期
    間自95年5月24日起至99年5月24日止，按週年利率7.5％，
    分48期平均攤還本息，逾期清償者，即喪失期限利益，其逾
    期在6個月以內者，按上開利率10％，逾期超過6個月部分，
    按上開利率20％計付違約金。詎被告丁○○自97年9月25 日
    起即未繳納本息，合計尚欠本金835,513元及自97年9月25
    日起之利息、違約金未受清償，爰依消費借貸及連帶保證之
    法律關係，求命判決被告連帶給付上款等語。並聲明：如主
    文第2項所示。
三、被告丁○○則抗辯稱：我與原告正在協商如何還款，原告就
    逕行起訴，希望可以延期清償等語。被告乙○○則辯以：借
    款人繳息不正常時，原告並未通知保證人，就對保證人逕行
    假扣押等語。並均聲明：駁回原告之訴。
四、原告主張之事實，業據其提出借據、約定書、分段式貸款契
    約書為證。被告等雖於言詞辯論期日到庭，惟並未否認債權
    存在，而其等上開抗辯，經核亦無從阻卻原告得依消費借貸
    及連帶保證人之法律關係請求返還借款。經本院審酌上開證
    據，堪信原告主張為真實。從而，原告依消費借貸及連帶保
    證之法律關係，請求被告連帶給付如主文第1、2項所示之本
    金、利息、違約金，為有理由，應予准許。
四、結論：原告之訴為有理由，依民事訴訟法第385條第1項前段
    、第85條第2項，判決如主文。
中    華    民    國    97    年    12    月    16    日
                  民事第二庭    法  官  歐陽漢菁
以上正本係照原本作成
如對本判決上訴，須於判決送達後20日內向本院提出上訴狀
中    華    民    國    97    年    12    月    16    日
                                書記官  王黎輝


司法院資訊處製作；財團法人民間司法改革基金會備份。
